【裁判字號】    99,易緝,1
【裁判日期】    990119
【裁判案由】    竊盜
【裁判全文】
臺灣彰化地方法院刑事判決  99年度易緝字第1號
公  訴  人  臺灣彰化地方法院檢察署檢察官
被      告  乙○○
上列被告因竊盜案件，經檢察官提起公訴（98年偵字4679號），
本院判決如下：
    主  文
乙○○共同攜帶兇器，毀壞安全設備，於夜間侵入住宅而竊盜，
累犯，處有期徒刑柒月。
    事  實
一、乙○○前於民國93年間因違反毒品危害防制條例及竊盜案件
    ，經本院及臺灣臺中地方法院分別以93年訴第284號、93年
    中簡字第2974號各判處有期徒刑8月、6月，並定應執行有期
    徒刑1年1月確定，經入監執行後，甫於94年10月29日執行完
    畢。猶不知悔改，意圖為自己不法之所有，與林承鋒基於竊
    盜之犯意聯絡，於98年1月30日21時許，乙○○與林承鋒共
    同至彰化縣花壇鄉○○村○○路○段209號甲○○住處，由乙
    ○○持所有客觀上足以為兇器使用之螺絲起子破壞該處門鎖
    後侵入其內行竊，林承鋒在外把風，因心虛害怕而先行離去
    現場，乙○○則在該處竊得甲○○所有現金約新臺幣（下同
    ）四千元及金戒指1枚而離去，嗣將該金戒指變賣得款三千
    元，與林承鋒花用殆盡。
二、案經丙○○訴由彰化縣警察局彰化分局報告臺灣彰化地方法
    院檢察署檢察官偵辦起訴。
    理  由
一、按「除簡式審判程序、簡易程序及第三百七十六條第一款、
    第二款所列之罪之案件外，第一審應行合議審判。」刑事訴
    訟法第284條之1定有明文。本案被告所犯係屬刑事訴訟法第
    376條第2款所列之罪，爰依法行獨任審判，合先敘明。
二、本案全部卷證所涵括之供述證據及非供述證據，被告同意以
    下全部證據之證據能力，亦未於言詞辯論終結前聲明異議，
    本院審酌該等供述證據及非供述證據作成時之情況，並無不
    適當之情事，應均具有證據能力。
三、查上開犯罪事實，業據被告乙○○於本院審理時坦承不諱，
    核與證人即共同被告林承鋒於偵訊、審理時證述、及證人即
    被害人甲○○各於警詢、偵訊時證述之情節相符，並有彰化
    縣警察局彰化分局住宅竊盜案件現場勘查報告表、照片6幀
    等附卷可稽。足徵被告之自白確與事實相符，堪以採信。本
    案事證明確，被告上開犯行洵堪認定。
二、按刑法第321條第1項第2款之「門扇」專指門戶而言，而所
    謂「其他安全設備」，指門扇牆垣以外，依通常觀念足認防
    盜之一切設備而言，如門鎖、窗戶等（最高法院45年臺上字
    第1443號、55年臺上字第547號判例意旨可資參照）。準此
    ，非屬分隔住宅或建築物內外之間之出入口大門，而依通常
    觀念足認防盜之一切設備，諸如電網、門鎖以及窗戶等，均
    屬「其他安全設備」；又該條款所謂「毀」係指毀壞，稱「
    越」則指踰越或超越，祇要毀壞、踰越或超越安全設備之行
    為使該安全設備喪失防閑作用，即該當於前揭規定之要件，
    而窗戶具防閑之作用，是屬安全設備無疑。查本案被告以破
    壞被害人住處門鎖之方式，侵入被害人住處竊盜，構成毀壞
    安全設備而竊盜行為。次按刑法第321條第1項第3款之攜帶
    兇器竊盜罪，係以行為人攜帶兇器竊盜為其加重條件，此所
    謂兇器，其種類並無限制，凡客觀上足對人之生命、身體、
    安全構成威脅，具有危險性之兇器均屬之，且祇須行竊時攜
    帶此種具有危險性之兇器為已足，並不以攜帶之初有行兇之
    意圖為必要（最高法院79年臺上字第5253號判例參照）。查
    本案被告持用上開螺絲起子，係屬金屬製品，雖未扣案，但
    螺絲起子能割裂窗戶、扳手拆卸螺絲及撬開鐵皮，質地堪認
    堅硬，且螺絲起子末端呈尖銳狀，顯見該等物品客觀上足對
    人之生命、身體、安全構成威脅，具有危險性，可供兇器使
    用，屬刑法第32 1條第1項第3款所稱之兇器無誤。核被告乙
    ○○所為，係犯刑法第321條第1項第1、2、3款之加重竊盜
    罪。被告與同案被告林承鋒間，就上開加重竊盜犯行，有犯
    意之聯絡及行為之分擔，為共同正犯。又被告有如事實欄所
    載前科紀錄，有臺灣高等法院被告前案紀錄表存卷可佐，其
    於有期徒刑執行完畢後，五年內故意再犯本案有期徒刑以上
    之罪，為累犯，應依刑法第47條第1項規定加重其刑。爰審
    酌被告有多次前科紀錄，其素行不佳，且一時貪念，不尊重
    他人財物，攜帶兇器、破壞他人安全設備而侵入他人住宅行
    竊，嚴重侵犯社會大眾安居樂業，不受恐懼侵擾之生命、身
    體、財產之安全維護，構成基本人權保障破壞，暨考量其犯
    罪之動機、目的、手段、智識程度、年齡、身心狀況、所生
    之危害及犯後坦承犯行，並參酌其迄今未與被害人達成和解
    等一切情狀，量處如主文所示之刑。至被告所有供本案犯罪
    所用之螺絲起子乙支，雖未扣案，但現置放於被告住處，業
    據被告供承在卷，應依刑法第38條第1項第2款之規定宣告沒
    收。
據上論斷，依刑事訴訟法第299條第1項前段、第284條之1，刑法
第28條、第321條第1項第1、2、3款、第47條第1項、第38條第1
項第2款、第41條第1項，刑法施行法第1條之1，判決如主文。
本案經檢察官蕭有宏到庭執行職務
中    華    民    國    99    年    1     月    19    日
                    刑事第六庭   法  官  張德寬
以上正本證明與原本無異。
如不服本判決應於收受判決後10日內向本院提出上訴書狀，並
應敘述具體理由。其未敘述上訴理由者，應於上訴期間屆滿後
20日內向本院補提理由書(均須按他造當事人之人數附繕本)
「切勿逕送上級法院」。
告訴人或被害人對於判決如有不服具備理由請求檢察官上訴者，
其上訴期間之計算係以檢察官收受判決正本之日期為準。
中    華    民    國    99    年    1    月    19    日
                                書記官  黃得翔
附錄本案論罪科刑法條全文：
中華民國刑法第321條
（加重竊盜罪）
犯竊盜罪而有左列情形之一者，處 6 月以上、 5 年以下有期徒
刑：
一、於夜間侵入住宅或有人居住之建築物、船艦或隱匿其內而犯
    之者。
二、毀越門扇、牆垣或其他安全設備而犯之者。
三、攜帶兇器而犯之者。
四、結夥三人以上而犯之者。
五、乘火災、水災或其他災害之際而犯之者。
六、在車站或埠頭而犯之者。
前項之未遂犯罰之。

司法院資訊處製作；財團法人民間司法改革基金會備份。
